---
title: "Car Evaluation Analysis 翻译：汽车评估分析"
author: "黄湘云"
date: "2019-10-02"
categories:
  - 统计模型
tags:
  - 统计学习
slug: car-eval-analysis
---

> 本文翻译自 Suraj Vidyadaran 的 <https://github.com/surajvv12/17_Classification>

# 1) Load the data 加载数据

```{r}
car_eval <- read.csv("../../data/car.data.txt", header = FALSE, stringsAsFactors = TRUE)
colnames(car_eval) <- c("buying", "maint", "doors", "persons", 
                        "lug_boot", "safety", "class")
head(car_eval)
```

# 2) Exploratory Data Analysis 探索性数据分析

```{r}
summary(car_eval)
str(car_eval)
```

各个字段都没有缺失，太好了！

```{r}
DataExplorer::plot_missing(car_eval)
```

7 个字段都是类别型的

```{r}
DataExplorer::plot_intro(car_eval)
```

# 3) Classification Analysis 分类分析

## A) Linear Classification 线性分类

### 1) Logistic Regression 逻辑回归

```{r,message=FALSE,warning=FALSE}
library(VGAM)

# Build the model 创建模型
model1 <- vglm(class ~ buying + maint + doors + persons + lug_boot + safety, 
               family = "multinomial", data = car_eval)

# Summarize the model 模型输出
summary(model1)
```


```{r,message=FALSE}
# Predict using the model 模型预测
x <- car_eval[, 1:6]
y <- car_eval[, 7]
probability <- predict(model1, x, type = "response")
car_eval$pred_log_reg <- apply(probability, 1, which.max)

car_eval$pred_log_reg[which(car_eval$pred_log_reg == "1")] <- levels(car_eval$class)[1]
car_eval$pred_log_reg[which(car_eval$pred_log_reg == "2")] <- levels(car_eval$class)[2]
car_eval$pred_log_reg[which(car_eval$pred_log_reg == "3")] <- levels(car_eval$class)[3]
car_eval$pred_log_reg[which(car_eval$pred_log_reg == "4")] <- levels(car_eval$class)[4]
```


```{r,message=FALSE}
# Accuracy of the model 模型表现
mtab <- table(car_eval$pred_log_reg, car_eval$class)
library(caret)
confusionMatrix(mtab)
```

### 2) Linear Discriminant Analysis 线性判别分析

```{r}
library(MASS)

# Build the model
model2 <- lda(class ~ buying + maint + doors + persons + lug_boot + safety,
              data = car_eval)

# Summarize the model
summary(model2)
```


```{r}
# Predict using the model
car_eval$pred_lda <- predict(model2, x)$class
```


```{r}
# Accuracy of the model
mtab <- table(car_eval$pred_lda, car_eval$class)
confusionMatrix(mtab)
```

## B) Non-Linear Classification 非线性分类

### 1) Mixture Discriminant Analysis 混合判别分析

```{r,warning=FALSE,message=FALSE}
library(mda)

# Build the model
model3 <- mda(class ~ buying + maint + doors + persons + lug_boot + safety, 
              data = car_eval)

# Summarize the model
summary(model3)
```


```{r,warning=FALSE,message=FALSE}
# Predict using the model
car_eval$pred_mda <- predict(model3, x)
```


```{r,warning=FALSE,message=FALSE}
# Accuracy of the model
mtab <- table(car_eval$pred_mda, car_eval$class)
confusionMatrix(mtab)
```

### 2) Quadratic Discriminant Analysis 二次判别分析

```{r,eval=FALSE}
library(MASS)
# Build the model
model4 <- qda(class ~ buying + maint + doors + persons + lug_boot + safety, 
              data = car_eval)

# Summarize the model
summary(model4)
```


```{r,eval=FALSE}
# Predict using the model
car_eval$pred_qda <- predict(model4, x)
```


```{r,eval=FALSE}
# Accuracy of the model
mtab <- table(car_eval$pred_qda, car_eval$class)
confusionMatrix(mtab)
````

### 3) Regularized Discriminant Analysis 正则判别分析

````{r,warning=FALSE,message=FALSE}
library(klaR)

# Build the model
model5 <- rda(class ~ buying + maint + doors + persons + lug_boot + safety, 
              data = car_eval, gamma = 0.05, lambda = 0.01)

# Summarize the model
summary(model5)
```


````{r,warning=FALSE,message=FALSE}
# Predict using the model
car_eval$pred_rda <- predict(model5, x)$class
```


````{r,warning=FALSE,message=FALSE}
# Accuracy of the model
mtab <- table(car_eval$pred_rda, car_eval$class)
confusionMatrix(mtab)
```

### 4) Neural Network 神经网络

```{r,message=FALSE}
library(nnet)

# Build the model
model6 <- nnet(class ~ buying + maint + doors + persons + lug_boot + safety, 
               data = car_eval, size = 4, decay = 0.0001, maxit = 500)

# Summarize the model
summary(model6)
```


```{r}
# Predict using the model
car_eval$pred_nnet <- predict(model6, x, type = "class")
```


```{r}
# Accuracy of the model
mtab <- table(car_eval$pred_nnet, car_eval$class)
confusionMatrix(mtab)
```

### 5) Flexible Discriminant Analysis 灵活判别分析

```{r}
library(mda)

# Build the model
model7 <- fda(class ~ buying + maint + doors + persons + lug_boot + safety, 
              data = car_eval)

# Summarize the model
summary(model7)
```


```{r}
# Predict using the model
car_eval$pred_fda <- predict(model7, x, type = "class")
```


```{r}
# Accuracy of the model
mtab <- table(car_eval$pred_fda, car_eval$class)
confusionMatrix(mtab)
```

### 6) Support Vector Machine 支持向量机

```{r}
library(kernlab)

# Build the model
model8 <- ksvm(class ~ buying + maint + doors + persons + lug_boot + safety, 
               data = car_eval)

# Summarize the model
summary(model8)
```


```{r}
# Predict using the model
car_eval$pred_svm <- predict(model8, x, type = "response")
```


```{r}
# Accuracy of the model
mtab <- table(car_eval$pred_svm, car_eval$class)
confusionMatrix(mtab)
```

### 7) k-Nearest Neighbors K 近邻

```{r}
library(caret)

# Build the model
model9 <- knn3(class ~ buying + maint + doors + persons + lug_boot + safety,
               data = car_eval, k = 5)

# Summarize the model
summary(model9)
```


```{r}
# Predict using the model
car_eval$pred_knn <- predict(model9, x, type = "class")
```


```{r}
# Accuracy of the model
mtab <- table(car_eval$pred_knn, car_eval$class)
confusionMatrix(mtab)
```

### 8) Naive Bayes 朴素贝叶斯

```{r}
library(e1071)

# Build the model
model10 <- naiveBayes(class ~ buying + maint + doors + persons + lug_boot + safety, 
                      data = car_eval, k = 5)

# Summarize the model
summary(model10)
```


```{r}
# Predict using the model
car_eval$pred_naive <- predict(model10, x)
```


```{r}
# Accuracy of the model
mtab <- table(car_eval$pred_naive, car_eval$class)
confusionMatrix(mtab)
```

## C) Non-Linear Classification with Decision Trees 非线性分类之决策树

### 1) Classification and Regression Trees(CART) 分类回归树

```{r}
library(rpart)

# Build the model
model11 <- rpart(class ~ buying + maint + doors + persons + lug_boot + safety, 
                 data = car_eval)

# Summarize the model
# summary(model11)
```


```{r}
# Predict using the model
car_eval$pred_cart <- predict(model11, x, type = "class")
```


```{r}
# Accuracy of the model
mtab <- table(car_eval$pred_cart, car_eval$class)
confusionMatrix(mtab)
```

### 2) C4.5

```{r}
library(RWeka)

# Build the model
model12 <- J48(class ~ buying + maint + doors + persons + lug_boot + safety, 
               data = car_eval)

# Summarize the model
summary(model12)
```


```{r}
# Predict using the model
car_eval$pred_c45 <- predict(model12, x)

# Accuracy of the model
mtab <- table(car_eval$pred_c45, car_eval$class)
confusionMatrix(mtab)
```

### 3) PART

```{r}
library(RWeka)

# Build the model
model13 <- PART(class ~ buying + maint + doors + persons + lug_boot + safety,
                data = car_eval)

# Summarize the model
summary(model13)
```


```{r}
# Predict using the model
car_eval$pred_part <- predict(model13, x)
```


```{r}
# Accuracy of the model
mtab <- table(car_eval$pred_part, car_eval$class)
confusionMatrix(mtab)
```

### 4) Bagging CART 装袋 CART

```{r}
library(ipred)

# Build the model
model14 <- bagging(class ~ buying + maint + doors + persons + lug_boot + safety, 
                   data = car_eval)

# Summarize the model
# summary(model14)
```


```{r}
# Predict using the model
car_eval$pred_bagging <- predict(model14, x)
```


```{r}
# Accuracy of the model
mtab <- table(car_eval$pred_bagging, car_eval$class)
confusionMatrix(mtab)
```

### 5) Random Forest 随机森林

```{r}
library(randomForest)

# Build the model
model15 <- randomForest(class ~ buying + maint + doors + persons + lug_boot + safety, 
                        data = car_eval)

# Summarize the model
summary(model15)
```


```{r}
# Predict using the model
car_eval$pred_randomforest <- predict(model15, x)

# Accuracy of the model
mtab <- table(car_eval$pred_randomforest, car_eval$class)
confusionMatrix(mtab)
```

### 6) Gradient Boosted Machine 梯度提升机

```{r}
library(gbm)

# Build the model
model16 <- gbm(class ~ buying + maint + doors + persons + lug_boot + safety, 
               data = car_eval, distribution = "multinomial")

# Summarize the model
summary(model16)
```


```{r}
# Predict using the model
probability <- predict(model16, x, n.trees = 1)
car_eval$pred_gbm <- colnames(probability)[apply(probability, 1, which.max)]

# Accuracy of the model
mtab <- table(car_eval$pred_gbm, car_eval$class)
mtab
```

### 7) Boosted C5.0 提升 C5.0

```{r}
library(C50)

# Build the model
model17 <- C5.0(class ~ buying + maint + doors + persons + lug_boot + safety, 
                data = car_eval, trials = 10)

# Summarize the model
# summary(model17)
```


```{r}
# Predict using the model
car_eval$pred_c50 <- predict(model17, x)

# Accuracy of the model
mtab <- table(car_eval$pred_c50, car_eval$class)
confusionMatrix(mtab)
```

# 4) Session Information 软件信息

运行上述算法，需要的 R 包和软件环境如下：

```{r}
xfun::session_info()
```

